# 广告业务收入确认

提问人：yzh429158 时间：2019-02-14 13:35:22
请教陈版： 1 、某文化公司主营业务为建设公交站牌发布广告和提供公交车站点冠名服务，站点冠名合同明确约定了冠名服务期间，但一般采用预收款模式提前收取冠名广告款项；站牌广告发布合同明确约定了广告牌数量和发布期间，请问这种广告发布和公交车冠名收入是否符合《企业会计准则第14 号——收入》应用指南（二）宣传媒介的收费，在相关的广告或商业行为开始出现于公众面前时确认收入的相关规定，在相关广告业务和站点冠名开始时一次性确认收入？还是应该适应一般劳务收入确认条件，按照广告期间分期确认收入？
2 、该公司与客户签订广告合同，约定于某电视台发布该客户广告，同时该公司又与某电视台签订广告合同，约定由该电视台提供广告服务，两份合同均明确了广告发布时点、频次和周期，请问该类广告业务应如何确认收入？
请陈版不吝赐教，非常感谢！

回答人：chenyiwei
1 、站点冠名，需关注该文化公司在该交易过程中是主要责任人还是代理人，相应考虑按总额法还是净额法确认收入。个人理解此类收入按净额法确认的可能性较大。在净额法下，收入应在冠名生效时（即客户指定的名称已作为站名出现在站牌上时）一次性确认，收入金额为从客户收取的冠名费扣除支付给公交公司的款项后的差额。
2 、站牌广告，这种情况一般是企业承包一定范围、一定期限内的广告资源，再对外出售，因此应按总额法确认收入，收入应在合同约定的广告发布期内分期确认，与广告资源的摊销相配比。

提问人：yzh429158 时间：2019-02-14 20:14:43
1 、请问陈版，该公司通过购买和维护公交车显示屏的模式取得公交车语音广告权，语音冠名期间显示屏相关维护和冠名相关后续事宜均由该公司承担。故我认为该公司属于主要责任人，冠名收入是否应该按提供劳务的收入的一般模式分期确认收入？
2 、请问陈版《企业会计准则第 14 号——收入》应用指南（二）宣传媒介的收费，在相关的广告或商业行为开始出现于公众面前时确认收入应如何理解？请陈版再次赐教，谢谢！

回答人：chenyiwei
1 、如果是买断广告资源，则作为主要责任人，分期确认收入。 2 、此处的一次性确认收入是指一次性的广告服务，不是持续性的广告服务。